【裁判字號】    91,易,3248
【裁判日期】    920214
【裁判案由】    詐欺
【裁判全文】
臺灣臺中地方法院刑事判決                        九十一年度易字第三二四八號
    公  訴  人  臺灣臺中地方法院檢察署檢察官
    被      告  乙○○  女  三.
右列被告因違反電信法案件，經檢察官聲請簡易判決處刑（聲請案號：九十一年度偵
字第一六○○一號），本院台中簡易庭認不得以簡易判決處刑，移由本院刑事庭依通
常程序判決如左：
    主  文
乙○○連續意圖為自己不法之利益，以無線方式，盜用他人電信設備通信，處有期徒
刑參月，如易科罰金，以參佰元折算壹日，緩刑貳年。號碼0000000000號之ＳＩＭ卡
壹張及行動電話壹具均沒收。
    事  實
一、緣丙○○（年籍不詳另由檢察官他案偵辦）積欠乙○○債務，而乙○○為索回前
    開積欠之款項，遂於民國（下同）九十年三月間某日，在台中市○○路櫻花廣場
    丙○○辦公處所，取得中華電信股份有限公司（下稱中華電信公司）門號000000
    0000號行動電話ＳＩＭ卡（該ＳＩＭ卡係不詳姓名之人冒用甲○○之名義申請）
    後，旋基於意圖為自己不法利益之概括犯意，自九十年三月二十九日起至同年四
    月三日止，將該門號之ＳＩＭ卡置入乙○○所有行動電話一具內，使其所有之行
    動電話可以無線方式通信，連續在臺中縣、市等地，盜用該門號ＳＩＭ卡撥打電
    話號碼（04）00000000及0000000000予其母親、（04）00000000與其胞兄陳金源
    共計十三次，以及撥打電話號碼（04）00000000及0000 000000予其前男友廖本
    盛共計七次，致使中華電信公司行動電話通信系統陷於錯誤，予以接收而提供服
    務，並獲得免費使用行動電話通信之財產上不法利益，共計六千餘元，足以生損
    害於中華電信公司及「甲○○」。嗣甲○○接獲催繳電話費通知單後，始發現被
    冒名申請行動電話而報警循線查悉上情。
二、案經內政部警政署電信警察隊第二中隊報請臺灣臺中地方法院檢察署檢察官偵查
    後聲請簡易判決處刑。
    理  由
一、訊據被告乙○○固坦承於右揭時、地，向丙○○取得甲○○遭人冒名申請之門號
    0000000000號行動電話ＳＩＭ卡，用以抵償丙○○所積欠之債務，並自九十年三
    月二十九日起至同年四月三日止，盜用撥打他人電信設備與人通信之事實，惟辯
    稱：我以為該門號係丙○○所申請，因他欠我錢，故以該ＳＩＭ卡抵償債務，我
    不知該門號係他人冒名申請云云。
二、經查，上開0000000000號行動電話門號，係不詳姓名之人未經甲○○同意，冒用
    其姓名向中華電信公司南台中營運處申請租用中華電信公司門號等情，業據被害
    人甲○○於警訊中指述綦詳，復有中華電信南台中營運處行動電話服務申請書影
    本一份附卷可稽，是該門號ＳＩＭ卡係不詳姓名年籍之他人，向中華電信公司申
    請租用無訛；又被告於本院審理時既自承：因丙○○有向我借錢就以該門號ＳＩ
    Ｍ卡當作償還債務，讓我使用撥叫電話，並約定每月繳納新台幣（下同）三千元
    電話費，我是打到不能打時才將ＳＩＭ卡還給他等語（見本院九十二年一月二十
    八日審判筆錄），且被告亦曾有申請行動電話門號使用之經驗，豈有無須繳費之
    門號ＳＩＭ卡可使用？是其所辯以為係丙○○所申請之ＳＩＭ卡，用以抵償債務
    云云，均與常情有違；再參酌被告自承取得前開ＳＩＭ卡時間不長，而竟在短時
    間內撥打電話高達六千餘元，其有為自己不法利益之意圖甚明，且被告亦於本院
    審理時供承上開申請書之內容並非丙○○之字跡等情，是被告應知該門號非屬丙○○所申請，至為灼然，被告上開所為辯解，顯係卸責之詞，洵無足採；又被告
    確有以上開門號之行動電話撥打使用之情，已據其自白在卷，並有該門號撥接通
    聯紀錄單一份附卷可稽。本件事證明確，被告犯行洵堪認定。
三、核被告乙○○所為，係犯電信法第五十六條第一項之盜用他人電信設備通信罪。
    按電信法第五十六條第一項之罪，以意圖為自己或第三人不法之利益，使用有線
    、無線或其他電磁方式，盜接或盜用他人電信設備通信者為要件，該罪之處罰詐
    得免繳電信通信費用不法利益之規定，乃係刑法詐欺得利罪之特別法，依特別法
    優於普通法之原則，自毋庸再論以刑法詐欺得利罪（參見最高法院八十八年一月
    十九日八十八年度第一次刑事庭會議紀錄決議）。公訴人認應成立同法第三百三
    十九條第二項詐欺得利罪，起訴法條容有未洽，應予變更。又被告所為前開多次
    盜撥上開行動電話，其犯罪時間緊接，所犯構成要件相同，顯係基於概括犯意而
    反覆為之，為連續犯，應依刑法第五十六條規定論以一罪，並加重其刑。爰審酌
    被告並無前科，有臺灣臺中地方法院檢察署刑案資料查註紀錄表及臺灣高等法院
    被告全國前案紀錄表各一紙可按，其因一時貪念，竟圖使用電話通訊無需付費之
    私利之犯罪動機、目的、盜撥次數、所用手段、所生危害及犯後態度等一切情狀
    ，量處如主文所示之刑，並諭知易科罰金之折算標準，以資懲儆。又查被告前未
    曾受有期徒刑以上刑之宣告，此有上開刑案資料查註紀錄表附卷可稽，其因短於
    思慮，致觸犯本案犯行，經此教訓，自當知所警惕，且被告已繳清所使用之電信
    費用，本院綜核各情，認前開對其刑之宣告，以暫不執行為適當，爰併予宣告緩
    刑二年，以啟自新。另被告所取得之門號0000000000號ＳＩＭ卡一張及其置入該
    門號之行動電話一具，雖未扣案，惟不能證明已滅失，且屬犯電信法第五十六條
    第一項之罪之電信器材，不問屬於犯人與否，應依同法第六十條之規定宣告沒收
    。
據上論斷，應依刑事訴訟法第四百五十二條、第二百九十九條第一項前段、第三百條
，電信法第五十六條第一項、第六十條，刑法第十一條前段、第五十六條、第四十一
條第一項前段、第七十四條第一款，罰金罰鍰提高標準條例第二條，判決如主文。
本案經檢察官張添興到庭執行職務
中      華      民      國    九十二    年      二      月     十四     日
                                臺灣臺中地方法院刑事第七庭
                                    法  官  夏  一  
右正本證明與原本無異。
如不服本判決，應於判決送達後十日內向本院提出上訴狀，上訴於臺灣高等法院臺中
分院（須附繕本）。
                                    書記官
中      華      民      國    九十二    年      二      月     十四     日
電信法第五十六條第一項
意圖為自己或第三人不法之利益，以有線、無線或其他電磁方式，直接或盜用他人電
信設備通信者，處五年以下有期徒刑，得併科新臺幣一百五十萬元以下罰金。


司法院資訊處製作；財團法人民間司法改革基金會備份。
